【裁判字號】    97,上訴,1101
【裁判日期】    971204
【裁判案由】    竊盜等
【裁判全文】
臺灣高等法院臺南分院刑事判決        97年度上訴字第1101號
上  訴  人
即  被  告  乙○○
                  （現另案於臺灣嘉義監獄鹿草分監執行中）
上列上訴人因竊盜等案件，不服臺灣嘉義地方法院97年度易字第
320號中華民國97年8月29日第一審判決（起訴案號：臺灣嘉義地
方法院檢察署97年度偵字第1171、1812、1847、2641、2905號）
，提起上訴，本院判決如下：
    主  文
上訴駁回。
    事  實
一、乙○○前因犯連續攜帶兇器毀壞門扇夜間侵入住宅竊盜未遂
    罪，經臺灣高等法院高雄分院於民國89年2月29日以88年上
    易字第1421號判決判處有期徒刑8月確定，又因犯竊盜未遂
    罪，經本院於89年5月3日以89年上易字第718號判決判處有
    期徒刑5月確定，再因犯連續竊盜罪，經本院於90年9月18日
    以90年上易字第1040號判決判處有期徒刑8月確定，復因犯
    踰越安全設備夜間侵入住宅竊盜未遂罪，經臺灣嘉義地方法
    院於96年5月11日以96年度易字第183號判決判處有期徒刑7
    月確定，嗣經臺灣嘉義地方法院裁定減刑為有期徒刑3月又
    15日，如易科罰金，以新臺幣（下同）1,000元折算1日，於
    96年7月16日執行完畢，復因犯攜帶兇器踰越牆垣毀壞安全
    設備竊盜未遂罪，經臺灣嘉義地方法院於97年7月9日以97年
    度簡上字第87號判決判處有期徒刑8月確定，又因犯攜帶兇
    器毀壞門扇竊盜罪及普通竊盜罪，經臺灣嘉義地方法院於97
    年6月27日以97年度易字第127號判決判處有期徒刑8月及拘
    役60日，有犯罪之習慣。詎仍不知悔改，分別為下列行為：
  (一)意圖為自己不法之所有，於96年12月24日凌晨3時18分許，
    至甲○○所管理夜間無人居住位於嘉義縣東石鄉塭港村3鄰
    塭港204號之「萬善同居」廟宇，徒手損壞廟宇內之廣播器
    投幣箱，竊取箱內現金約150元。
  (二)意圖為自己不法之所有，於97年2月27日下午4時許，在嘉義
    縣東石鄉東石村9鄰東石293號前，見丁○○所有車牌號碼OO
    L-430號重型機車（價值約7,000元）停放該處，機車鑰匙插
    於鑰匙孔，即發動該機車騎乘離去而竊取得手。
  (三)意圖為自己不法之所有，於97年2月28日晚上9時59分許，騎
    乘所竊得之上開車牌號碼OOL-430號重型機車，至庚○○所
    管理夜間無人居住位於嘉義縣東石鄉頂揖村1鄰頂揖子寮2號
    之「安龍府」廟宇，先在該廟宇外撿拾客觀上足以對人之生
    命、身體、安全構成威脅，而可資為兇器使用之木板1塊作
    為暫時使用之工具，旋攜帶上開木板撬開毀壞該廟宇左側側
    門，進入後在廟宇內取得客觀上足以對人之生命、身體、安
    全構成威脅，而可資為兇器使用之剪刀1支作為暫時使用之
    工具，再以該支剪刀撬開損壞廟宇內之辦公桌抽屜（毀壞抽
    屜部分未據告訴），惟於著手搜尋財物之際，為庚○○發現
    ，乙○○隨即逃離現場，致未得逞。
  (四)意圖為自己不法之所有，於97年3月7日上午1時18分許，至
    戊○○所管理夜間無人居住位於嘉義縣朴子市○○路118號
    之「配天宮」廟宇外，踰越牆垣進入廟宇後，在廟宇內地上
    取得客觀上足以對人之生命、身體、安全構成威脅，而可資
    為兇器使用之鏟子1支作為暫時使用之工具，復踰越窗戶之
    安全設備進入辦公室，在辦公室內取得客觀上足以對人之生
    命、身體、安全構成威脅，而可資為兇器使用之剪刀1支作
    為暫時使用之工具，便以該支剪刀撬開損壞辦公室內之賽錢
    箱，竊取箱內現金約30,000元後離去。
  (五)意圖為自己不法之所有，於97年3月7日下午3時許，在嘉義
    市○○○路某巷道內，見丙○○所有之車牌號碼ZUQ-931號
    輕型機車（價值約15,000元）置放該處，機車鑰匙插於鑰匙
    孔，即發動該機車騎乘離去而竊取得手。
  (六)意圖為自己不法之所有，於97年3月8日凌晨零時30分許，騎
    乘竊得之上開車牌號碼ZUQ-931號輕型機車，攜帶其所有客
    觀上足以對人之生命、身體、安全構成威脅，而可資為兇器
    使用之鋸子1支，至己○○所管理夜間有人居住位於嘉義縣
    東石鄉港口村8鄰1之5號之「港口宮」廟宇外，踰越牆垣進
    入廟宇後，在廟宇內取得客觀上足以對人之生命、身體、安
    全構成威脅，而可資為兇器使用之菜刀1支作為暫時使用之
    工具，以該菜刀毀壞該廟宇內構成鋁門之一部之門鎖以開啟
    鋁門，復進入至該廟宇內之賽錢箱處，以上開鋸子損壞賽錢
    箱之鎖頭，欲行竊取賽錢箱內之財物時，適為己○○發現報
    警處理，乙○○未及竊得財物即於同日凌晨一時許經警在上
    開廟宇內查獲，並扣得上開鋸子1支。
  (七)於97年2月16日，因另涉竊盜案件為警查獲後（所涉竊盜部
    分，業經檢察官另案以97年度偵字第1495號為不起訴處分確
    定），為免員警查知其真實身分，基於偽造署押、行使偽造
    私文書之接續犯意，冒用大陸地區人士「劉長雲」之名義應
    訊，自97年2月16日凌晨零時12分許起，在嘉義縣警察局水
    上分局中莊派出所及臺灣嘉義地方法院檢察署內，接續在警
    詢筆錄、權利告知書、逮捕通知書、扣押書、扣押物品目錄
    表、密封袋及訊問筆錄上，偽造「劉長雲」之署押（含簽名
    及指印，詳如附表一所示，起訴書誤載簽名為14枚、指印為
    23枚），其中在附表一編號3逮捕通知書及編號4權利告知書
    上簽名、捺印，表示收受、同意之意思而偽造私文書（其餘
    僅偽造署押），嗣並將上開偽造之私文書交還予承辦警員收
    執而行使之，足以生損害於「劉長雲」及刑事偵查機關調查
    犯罪之正確性。嗣因乙○○即將遭遣返大陸地區，於有偵查
    權限之機關發覺前，即主動向有偵查權限之警員自首上開偽
    造署押、行使偽造私文書之事實，並進而接受裁判。
二、案經乙○○自首及甲○○、丁○○、戊○○、己○○訴由嘉
    義縣警察局朴子分局報請暨嘉義縣警察局水上分局報請臺灣
    嘉義地方法院檢察署檢察官偵查起訴。
    理  由
一、訊之被告吳釗穎對於起訴之犯罪事實均坦承不諱，並當庭表
    示認罪（見本院卷第59頁），而經本院裁定以簡式審判程序
    加以審理，則依據刑事訴訟法第273條之2、同法第159條第2
    項之規定，不適用傳聞法則有關限制證據能力之相關規定，
    合先敘明。
二、上開事實，業據被告乙○○於警詢、偵查、原審及本院（詳
    如附表二證據欄所示）供承屬實，核與如附表二證據欄所示
    被害人於警詢指述情節相符，並有如附表二證據欄所示證物
    在卷足資佐證，足徵被告自白核與事實相符。本案事證明確
    ，被告犯行均堪以認定。
三、論罪科刑：
  (一)按刑法第321條第1項第3款之攜帶兇器竊盜罪，係以行為人
    攜帶兇器竊盜為其加重條件，此所謂兇器，其種類並無限制
    ，凡客觀上足對人之生命、身體、安全構成威脅，具有危險
    性之兇器均屬之，且祇須行竊時攜帶此種具有危險性之兇器
    為已足，並不以攜帶之初有行兇之意圖為必要（最高法院79
    年臺上字第5253號判例參照）。扣案之鋸子1支（事實一(六)
    ）為金屬材質，已斷成兩段，1段長約9公分，1 段長約3公
    分，質地堅硬，尖端銳利，業據原審當庭勘驗屬實（見原審
    卷第157頁），堪認在客觀上足以對人之生命、身體構成威
    脅，自屬刑法第321條第1項第3款所稱之兇器無訛。另被告
    攜帶行竊之木板（事實一(三)）、剪刀（事實一(三)、(四)）、鋸
    子（事實一(六)）、菜刀（事實一(六)）既足以分別損壞廟門、
    廟內辦公桌抽屜、賽錢箱及鋁門，堪認在客觀上足以對人之
    生命、身體構成威脅，亦屬兇器之一種；又上開鏟子（事實
    一(四)）係被告於現場取得而非由其自他處攜帶前往，雖行竊
    時未使用，然被告既於著手行竊之際攜此為工具，其行為情
    狀自屬攜帶兇器而犯之。
  (二)核被告事實一(一)所為，係犯刑法第320條第1項之普通竊盜罪
    及第354條之毀損罪（廣播器投幣箱部分）；核被告事實一
    (二)所為，係犯刑法第320條第1項之普通竊盜罪；核被告事實
    一(三)所為，係犯刑法第321條第2項、第1項第2款、第3款之
    攜帶兇器毀壞門扇竊盜未遂罪；核被告事實一(四)所為，係犯
    刑法第321條第1項第2款、第3款之攜帶兇器踰越牆垣及安全
    設備竊盜罪及第354條之毀損罪（賽錢箱部分）；核被告事
    實一(五)所為，係犯刑法第320條第1項之普通竊盜罪；核被告
    事實一(六)所為，係犯刑法第321條第2項、第1項第1款、第2
    款、第3款之攜帶兇器踰越牆垣損壞門扇於夜間侵入有人居
    住之建築物竊盜未遂罪（起訴書漏未載明被告於夜間侵入有
    人居住之建築物之行為，惟為實質上一罪，本院應併予審判
    ）及第354條之毀損罪（賽錢箱之鎖頭部分）。被告就事實
    一(一)、(四)、(六)所犯竊盜、加重竊盜及毀損犯行，係一行為觸
    犯構成要件不同之罪名，為想像競合犯，應分別從一重竊盜
    、加重竊盜罪論處。
  (三)公訴人就被告所犯事實一(一)、(四)、(六)毀損罪部分，於起訴法
    條雖未論及，惟起訴書事實欄均已敘及，自在起訴範圍之內
    ；而公訴人雖亦未就事實一(七)行使偽造私文書部分犯行提起
    公訴，然既與起訴部分有吸收犯之實質上一罪關係，自亦為
    起訴效力所及，本院均應併予審理。至被告所為事實一(三)毀
    壞側門、事實一(六)毀壞鋁門之行為，已結合於上開所犯加重
    竊盜罪之罪質中，自毋庸另論以刑法第354條毀損罪（最高
    法院91年度臺上字第4351號判決參照），併予敘明。
  (四)按刑法上之偽造署押罪，係指單純偽造簽名、畫押而言，若
    在制式之書類上偽造他人簽名，已為一定意思表示，具有申
    請書或收據等類性質者，則係犯偽造文書罪（最高法院85年
    度臺非字第146號判決參照）。又警方依刑事訴訟法第88條
    之1第4項等規定所製作之逮捕通知書，記載被逮捕人何以遭
    逮捕或拘提等情，其通知本人聯或通知家屬聯備有「收受人
    簽章」欄，由形式上觀察，於該欄內簽名及捺指印，即足表
    示由該姓名之人收受斯項通知書之證明。其後，將之交付警
    方，應成立刑法第216條、第210條之行使偽造私文書罪。同
    理，被告於犯罪嫌疑人權利告知書上，偽造「劉長雲」之署
    押於其上，該告知書如前所述乃含有收據之性質，被告簽收
    後，並交付於警員而行使，顯然於該文書之內容有所主張「
    劉長雲」為犯罪嫌疑人之意思表示，足生損害司法警察調查
    犯罪之正確性，並使劉長雲有受刑事訴追之虞而損害其本人
    。是行使以上之文件均屬行使偽造私文書。而被告於為警查
    獲後，為附表一所示偽造署押（含簽名及指印）及偽造文書
    等先後各舉動，在時間及空間上均具有密切之關連性，且係
    侵害同一法益，無非係欲達同一逃避刑責目的之接續動作，
    在主觀上顯係基於一貫之犯意，核屬接續犯之性質。核被告
    事實一(七)所為，係犯刑法第216條、第210條之行使偽造私文
    書罪。其偽造署押係偽造私文書之階段行為，偽造後復持以
    行使，其偽造私文書之低度行為為行使偽造私文書之高度行
    為所吸收，均不另論罪。
  (五)被告所犯上開各罪，行為獨立，犯意各別，應予分論併罰。
    又查被告前因犯踰越安全設備夜間侵入住宅竊盜未遂罪，經
    臺灣嘉義地方法院於96年5月11日以96年度易字第183號判決
    判處有期徒刑7月確定，嗣經該院裁定減刑為有期徒刑3月又
    15日，如易科罰金，以1,000元折算1日，於96年7月16日執
    行完畢，有臺灣高等法院被告前案紀錄表在卷可稽，其受徒
    刑之執行完畢後，5年以內故意再犯本案有期徒刑以上之上
    開各罪，均為累犯，應分別依刑法第47條第1項規定加重其
    刑。被告就事實一(三)、(六)所為，雖已著手為竊盜行為之實行
    ，然未生移置所行竊物品之支配監督管領於其實力下之結果
    ，為未遂犯，各依法減輕其刑，並分別先加後減之。又被告
    於為事實一(七)犯行後，在偵查機關尚不知其有冒名情事前，
    即於97年2月23日下午3時30分許，主動向嘉義縣警察局水上
    分局中莊派出所警員王國炯自首表明其於97年2月16日冒用
    「劉長雲」名義應訊並偽造署押犯行等情，業據證人王國炯
    於原審證述明確（見原審卷第146-148頁），參以被告事後
    並未逃避偵審之事實，應認其所犯事實一(七)行使偽造私文書
    罪，合於自首之要件，爰依法減輕其刑，並先加後減之。
四、原審因予適用刑法第320條第1項、第321條第1項第1款、第2
    款、第3款、第2項、第354條、第216條、第210條、第55條
    、第47條第1項、第25條第2項、第62條前段、第51條第5款
    、第219條、第38條第1項第2款，刑法施行法第1條之1第1項
    、第2項前段，竊盜犯贓物犯保安處分條例第3條第1項、第4
    條及第5條第1項前段，並審酌被告前有竊盜前案紀錄之素行
    ，正值壯年，肢體健全，不思勞動獲取報酬，以事實一(一)至
    (六)方式行竊之犯罪手段竊得財物，犯罪後竟冒名應訊，意圖
    規避刑責，且迄未賠償被害人等一切情狀，分別量處如附表
    二所示之刑，並定其應執行之刑，以資懲儆。另審酌保安處
    分係對受處分人將來之危險性所為之處置，以達教化與治療
    之目的，為刑罰之補充制度。我國現行刑法採刑罰與保安處
    分之雙軌制，要在維持行為責任之刑罰原則下，為強化其協
    助行為人再社會化之功能，以及改善行為人潛在之危險性格
    ，期能達成根治犯罪原因、預防犯罪之特別目的（司法院大
    法官釋字第471號解釋理由書意旨參照）。是保安處分中之
    強制工作，旨在對嚴重職業性或常習性犯罪、欠缺正確工作
    觀念或無正常工作因而犯罪者，強制其從事勞動，學習一技
    之長及正確之謀生觀念，使其日後重返社會，能適應社會生
    活。而被告有如上開事實欄所載之竊盜前案紀錄，有臺灣高
    等法院被告前案紀錄表在卷可稽，竟未能思過遷善，於前案
    出監後5月餘即又犯下本案竊盜犯行，復於不到3個月期間內
    行竊6次，顯已有犯罪之習慣，被告之刑罰反應性既屬薄弱
    ，單純之刑罰制裁已難達成矯治之目的，兼衡被告多次竊盜
    犯行之嚴重性、危險性，且對於被告未來從事正當行為，已
    無合理期待，為藉由保安處分之強制力，令其參與勞動，訓
    練其職業技能並養成勞動習慣，改正不良習性，使之將來能
    適應社會生活，爰依竊盜犯贓物犯保安處分條例第3條、第
    4條及第5條第1項前段之規定，諭知令被告於刑之執行前，
    應入勞動場所強制工作3年，以期能收矯治教化之效。暨敘
    明扣案之鋸子1支為被告所有，供犯本案竊盜罪所用之物，
    業據被告於本院供承在卷（見本院卷第64頁），併依刑法第
    38條第1項第2款之規定宣告沒收；至其餘被告攜帶行竊之工
    具，均係被告在現場取得，並非被告所有之物，爰不予宣告
    沒收；且如附表一所示偽造之「劉長雲」署押（含簽名及指
    印），應依刑法第219條之規定宣告沒收。本院核其認事用
    法俱無不合，量刑亦稱妥適，被告上訴稱其有一技之長，指
    摘原判決宣告強制工作為不當，然被告既欠缺正確工作觀念
    ，無法有效控制本身行為，則其日後之行為對社會之安定，
    亦具有破壞性、危險性，倘未予宣告強制工作之保安處分，
    使其習慣勞動，則徒刑執行完畢後，仍可能繼續為此等犯行
    ，是僅藉刑罰之執行尚不足以根絕其惡性，應有宣告被告於
    刑之執行前，令入勞動場所強制工作，始符合客觀上之適當
    性、相當性與必要性比例原則之價值要求，是被告上訴無理
    由，應予駁回。
據上論結，應依刑事訴訟法第368條，判決如主文。
本案經檢察官邱克斌到庭執行職務。
中    華    民    國    97    年    12    月    4     日
                  刑事第二庭    審判長法  官 葉居正
                                      法  官 郭千黛
                                      法  官 洪碧雀
以上正本證明與原本無異。
行使偽造私文書部分如不服本判決應於收受送達後10日內向本院
提出上訴書狀，其未敘述上訴理由者，並得於提起上訴後10日內
向本院補提理由書（均須按他造當事人之人數附繕本）「切勿逕
送上級法院」。
竊盜部分不得上訴。
                                      書記官 魏芝雯
中    華    民    國    97    年    12    月    4     日
附錄論罪科刑法條：
刑法第320條第1項
意圖為自己或第三人不法之所有，而竊取他人之動產者，為竊盜
罪，處5年以下有期徒刑、拘役或5百元以下罰金。
刑法第321條
犯竊盜罪而有左列情形之一者，處6月以上、5年以下有期徒刑：
一、於夜間侵入住宅或有人居住之建築物、船艦或隱匿其內而犯
    之者。
二、毀越門扇、牆垣或其他安全設備而犯之者。
三、攜帶兇器而犯之者。
四、結夥三人以上而犯之者。
五、乘火災、水災或其他災害之際而犯之者。
六、在車站或埠頭而犯之者。
前項之未遂犯罰之。
刑法第354條
毀棄、損壞前二條以外之他人之物或致令不堪用，足以生損害於
公眾或他人者，處2年以下有期徒刑、拘役或5百元以下罰金。
刑法第210條
偽造、變造私文書，足以生損害於公眾或他人者，處5年以下有
期徒刑。
刑法第216條
行使第210條至第215條之文書者，依偽造、變造文書或登載不實
事項或使登載不實事項之規定處斷。
附表一：
┌──┬───────────────────┬───┬──────────┐
│編號│偽       造       之       署       押│數  量│備                註│
├──┼───────────────────┼───┼──────────┤
│ 1  │嘉義縣警察局水上分局中莊派出所97年2月 │簽名2 │見第0000000000號警卷│
│    │16日零時12分警詢筆錄「受詢問人」欄上偽│枚、指│第1、2 頁           │
│    │造之「劉長雲」簽名指印、併筆錄騎縫處指│印4枚 │                    │
│    │印                                    │      │                    │
├──┼───────────────────┼───┼──────────┤
│ 2  │嘉義縣警察局水上分局中莊派出所97年2月 │簽名3 │見同上卷第3-6頁     │
│    │16日中午12時30分警詢筆錄「受詢問人」、│枚、指│                    │
│    │「權利告知」、「被訊問人」欄上偽造之  │印12枚│                    │
│    │「劉長雲」簽名指印、併筆錄騎縫處指印  │      │                    │
├──┼───────────────────┼───┼──────────┤
│ 3  │嘉義縣警察局水上分局中莊派出所97年2月 │簽名2 │見同上卷第24、25頁  │
│    │16日逮捕通知書（2聯）「被通知人」欄上 │枚、指│                    │
│    │偽造之「劉長雲」簽名及指印            │印2枚 │                    │
├──┼───────────────────┼───┼──────────┤
│ 4  │嘉義縣警察局水上分局中莊派出所97年2月 │簽名2 │見同上卷第26、27頁  │
│    │16日權利告知書（2聯）「被告知人」欄上 │枚、指│                    │
│    │偽造之「劉長雲」簽名及指印            │印2枚 │                    │
├──┼───────────────────┼───┼──────────┤
│ 5  │嘉義縣警察局水上分局中莊派出所97年2月 │簽名2 │見同上卷第13頁      │
│    │16日扣押書「備考」欄上偽造之「劉長雲」│枚、指│                    │
│    │簽名及指印                            │印2枚 │                    │
├──┼───────────────────┼───┼──────────┤
│ 6  │嘉義縣警察局水上分局中莊派出所97年2月 │簽名2 │見同上卷第14頁      │
│    │16日扣押物品目錄表「所有人/持有人/保管│枚、指│                    │
│    │人」欄上偽造之「劉長雲」簽名及指印    │印2枚 │                    │
├──┼───────────────────┼───┼──────────┤
│ 7  │嘉義縣警察局水上分局密封袋            │簽名1 │見同上卷第30頁      │
│    │                                      │枚、指│                    │
│    │                                      │印8枚 │                    │
├──┼───────────────────┼───┼──────────┤
│ 8  │臺灣嘉義地方法院檢察署97年2月16日下午 │簽名1 │見第1495號偵查卷第8 │
│    │5時20分許訊問筆錄                     │枚    │頁                  │
└──┴───────────────────┴───┴──────────┘
附表二：
┌──┬──────┬───────────────┬──────┬────┐
│編號│行 為 態 樣 │證                          據│罪        名│宣 告 刑│
├──┼──────┼───────────────┼──────┼────┤
│ 1  │事實一(一)    │被告於原審、本院之自白（見原│竊盜，累犯  │有期徒刑│
│    │            │  審卷第115、157-158頁及本院卷│            │肆月    │
│    │            │  第65頁）                    │            │        │
│    │            │被害人甲○○之指述（見第0970│            │        │
│    │            │  021521號警卷第4-8頁）       │            │        │
│    │            │監視器翻拍照片（見第00000000│            │        │
│    │            │  21號警卷第9-11頁、原審卷第89│            │        │
│    │            │  -97頁）                     │            │        │
│    │            │被害人報告單（見第0000000000│            │        │
│    │            │  號警卷第13頁）              │            │        │
│    │            │原審97年6月4日電話紀錄查詢表│            │        │
│    │            │  （見原審卷第49頁）          │            │        │
├──┼──────┼───────────────┼──────┼────┤
│ 2  │事實一(二)    │被告於警詢、偵查、原審及本院│竊盜，累犯  │有期徒刑│
│    │            │  之自白（見第00000000000號警 │            │伍月    │
│    │            │  卷第2頁、第2905號偵查卷第6頁│            │        │
│    │            │  、原審卷第158頁及本院卷第65 │            │        │
│    │            │  頁）                        │            │        │
│    │            │被害人丁○○之指述（見第0970│            │        │
│    │            │  081712號警卷第5-8頁）       │            │        │
│    │            │贓物認領保管單（見第00000000│            │        │
│    │            │  712號警卷第12頁）           │            │        │
│    │            │嘉義縣警察局車輛協尋電腦輸入│            │        │
│    │            │  單（見第00000000000號警卷第 │            │        │
│    │            │  13頁）                      │            │        │
│    │            │嘉義縣警察局車輛尋獲電腦輸入│            │        │
│    │            │  單（見第00000000000號警卷第 │            │        │
│    │            │  14頁）                      │            │        │
│    │            │機車照片（見第00000000000號 │            │        │
│    │            │  警卷第17頁）                │            │        │
├──┼──────┼───────────────┼──────┼────┤
│ 3  │事實一(三)    │被告於警詢、偵查、原審及本院│攜帶兇器，毀│有期徒刑│
│    │            │  之自白（見第00000000000號警 │壞門扇竊盜未│捌月    │
│    │            │  卷第2、3頁、第2905號偵查卷第│遂，累犯    │        │
│    │            │  6頁、原審卷第158-159頁及本院│            │        │
│    │            │  卷第66頁）                  │            │        │
│    │            │被害人庚○○之指述（見第0097│            │        │
│    │            │  0000000號警卷第9-11頁）     │            │        │
│    │            │現場照片（見第00000000000號 │            │        │
│    │            │  警卷第16-17頁、原審卷第84-86│            │        │
│    │            │  頁）                        │            │        │
│    │            │原審97年6月4日、8月1日電話紀│            │        │
│    │            │  錄查詢表（見原審卷第48、126 │            │        │
│    │            │  頁）                        │            │        │
├──┼──────┼───────────────┼──────┼────┤
│ 4  │事實一(四)    │被告於警詢、偵查、原審及本院│攜帶兇器，踰│有期徒刑│
│    │            │  之自白（見第0000000000號警卷│越牆垣及安全│拾月    │
│    │            │  第1-3頁、第2641號偵查卷第5-6│設備竊盜，累│        │
│    │            │  頁、原審卷第159頁及本院卷第 │犯          │        │
│    │            │  66頁）                      │            │        │
│    │            │被害人戊○○之指述（見第0970│            │        │
│    │            │  024684號警卷第5-7頁）       │            │        │
│    │            │被害人報告單（見第0000000000│            │        │
│    │            │  號警卷第9頁）               │            │        │
│    │            │現場照片（見第0000000000號警│            │        │
│    │            │  卷第10-13頁）               │            │        │
│    │            │監視器翻拍照片（見第00000000│            │        │
│    │            │  84號警卷第14-15頁）         │            │        │
│    │            │內政部警政署刑事警察局97年3 │            │        │
│    │            │  月17日刑紋字第0970038966號鑑│            │        │
│    │            │  驗書（見第0000000000號警卷第│            │        │
│    │            │  16-20頁）                   │            │        │
│    │            │原審97年6月5日、8月1日電話紀│            │        │
│    │            │  錄查詢表（見原審卷第50、127 │            │        │
│    │            │  頁）                        │            │        │
├──┼──────┼───────────────┼──────┼────┤
│ 5  │事實一(五)    │被告於警詢、偵查、原審及本院│竊盜，累犯  │有期徒刑│
│    │            │  之自白（見第00000000000號警 │            │伍月    │
│    │            │  卷第5-6頁、第1847號偵查卷第 │            │        │
│    │            │  10-11頁、原審卷第160頁及本院│            │        │
│    │            │  卷第66頁）                  │            │        │
│    │            │被害人丙○○之指述（見第0097│            │        │
│    │            │  0000000號警卷第10-11頁）    │            │        │
│    │            │贓物認領保管單（見第00000000│            │        │
│    │            │  058號警卷第13頁）           │            │        │
│    │            │機車照片（見第00000000000號 │            │        │
│    │            │  警卷第15頁）                │            │        │
│    │            │車籍查詢基本資料詳細畫面（見│            │        │
│    │            │  第00000000000號警卷第19頁） │            │        │
├──┼──────┼───────────────┼──────┼────┤
│ 6  │事實一(六)    │被告於警詢、偵查、原審及本院│攜帶兇器，踰│有期徒刑│
│    │            │  之自白（見第00000000000號警 │越牆垣，毀壞│玖月，扣│
│    │            │  卷第5-7頁、第1847號偵查卷第 │門扇，於夜間│案之鋸子│
│    │            │  10-11、20頁、原審卷第160頁及│侵入有人居住│壹支沒收│
│    │            │  本院卷第66-67頁）           │之建築物竊盜│        │
│    │            │被害人己○○之指述（見第0097│未遂，累犯  │        │
│    │            │  0000000號警卷第8-9頁）      │            │        │
│    │            │現場照片（見第00000000000號 │            │        │
│    │            │  警卷第16-18頁、原審卷87、87-│            │        │
│    │            │  1頁）                       │            │        │
│    │            │原審97年6月4日、8月1日電話紀│            │        │
│    │            │  錄查詢表（見原審卷第47、128 │            │        │
│    │            │  頁）                        │            │        │
│    │            │鋸子1支                     │            │        │
├──┼──────┼───────────────┼──────┼────┤
│ 7  │事實一(七)    │被告於警詢、偵查、原審及本院│行使偽造私文│有期徒刑│
│    │            │  之自白（見第0000000000號警卷│書，足以生損│伍月，附│
│    │            │  第1-4頁、第1812號偵查卷第4頁│害於公眾及他│表一所示│
│    │            │  、原審卷第158頁、本院卷第65 │人，累犯    │偽造之「│
│    │            │  頁）                        │            │劉長雲」│
│    │            │如附表一所示簽名、指印      │            │署押（含│
│    │            │                              │            │簽名及指│
│    │            │                              │            │印）均沒│
│    │            │                              │            │收      │
└──┴──────┴───────────────┴──────┴────┘


司法院資訊處製作；財團法人民間司法改革基金會備份。
